【裁判字號】    91,易,1267
【裁判日期】    920508
【裁判案由】    贓物
【裁判全文】
臺灣彰化地方法院刑事判決                        九十一年度易字第一二六七號
    公  訴  人  臺灣彰化地方法院檢察署檢察官
    被      告  丁○○
右列被告因贓物案件，經檢察官提起公訴（九十一年度偵字第四四七號），本院判決
如左：
    主      文
丁○○無罪。
    理      由
一、公訴意旨略以：被告丁○○受另案被告乙○○所託代為銷售贓物（該贓物係由另
    案被告乙○○、戊○○與己○○三人所共同竊盜取得之五部堆高機，被害人分別
    為庚○○、蕭秀芯、甲○○、辛○○及不詳姓名之人，各在民國九十年五月一日
    、五月二十三日、六月四日、七月二十五日，及八月初某日所失竊），因認被告
    丁○○涉有刑法第三百四十九條第二項之罪嫌等語。
二、按犯罪事實應依證據認定之，無證據不得推定其犯罪事實。又不能證明被告犯罪
    者，應諭知無罪之判決，刑事訴訟法第一百五十四條、第三百零一條第一項分別
    定有明文。公訴人認被告丁○○涉有右述罪嫌，係依證人即另案被告乙○○之指
    述，及被告丁○○於偵訊中先推稱不認識乙○○，嗣於對質時改稱認識他等不一
    致之陳述，與被告丁○○自承於五月前有牙保贓物之犯罪事實等情，為其主要論
    據。訊據被告丁○○堅決否認有何牙保贓物犯行，辯稱：伊向來只負責偷竊，不
    會銷贓，以前曾委託證人乙○○幫忙銷贓，當時只知道他的綽號叫「阿朝」（台
    語），不知道他的本名，所以偵查中初訊時回答不認識「乙○○」，直至當面對
    質時才知道所指為何人，證人乙○○因不肯交出贓物，所以誣陷是交給伊去銷贓
    ，並請求傳訊警員以證明伊在被通緝到案時就曾經交待是「阿朝」負責銷贓，沒
    有刻意隱瞞等語。經查：
（一）起訴書記載被害人庚○○、蕭秀芯、甲○○、辛○○，及不詳姓名人士所失竊
      之五部堆高機，至今均尚未尋獲，又該五部堆高機均係由證人乙○○與另案被
      告戊○○、己○○所共同竊取，業據渠等三人於警訊、偵訊中坦承不諱，據另
      案被告戊○○及己○○供稱其竊得之堆高機均交由證人乙○○負責銷贓，惟不
      知道證人乙○○是如何銷贓的等語，而證人乙○○則供稱其均係交由被告丁○○代為販賣等語。證人乙○○此番指述成為公訴人認定被告丁○○涉有犯嫌最
      重要之依據，然查證人乙○○於警、偵訊中歷次指述不一，其於九十年九月十
      六日警訊中證稱：「我與戊○○、己○○竊得五台堆高機，均係由我連絡人來
      收購，第一部賣得九萬元，己○○與戊○○二人分七萬元，我實拿二萬；第二
      部賣七萬元，我實拿一萬五千元，第三部賣九萬元，我拿二萬元，第四部賣八
      萬五千元，我實拿一萬五千元，第五部在行竊時被警方查獲未得手，我都交丁○○（綽號老人）及吳秋田（綽號阿田）去銷贓」云云，惟於九十一年十一月
      十四日於偵訊中與被告對質時，證人乙○○改稱：「堆高機是透過我拿給丁○○處理，我就從中賺取五千元至一萬元之介紹費」，足見證人乙○○對於其本
      身實際獲利金額，前後所述相互矛盾。又證人乙○○於警訊及偵訊初期均稱吳
      秋田也有幫忙銷贓，嗣於偵訊中改稱只有被告丁○○銷贓，吳秋田沒有（見九
      十年十二月十一日偵訊筆錄）；又於警訊中說賣出四部堆高機給被告，於偵訊
      中有時說五部（見九十年十月五日訊問筆錄），有時說七、八部（見九十年十
      二月十一日），多次敘述前後矛盾，難以遽信。
（二）彰化縣警察局丙○○小隊長到庭證稱：「被告丁○○於通緝到案後坦承一百多
      件竊盜犯行，其供稱將堆高機交給另案被告乙○○去銷贓，乙○○也承認幫被
      告丁○○銷贓堆高機，我問乙○○既然丁○○已經偷那麼多堆高機請他賣，為
      何他自已行竊後還要請丁○○幫忙銷贓，他說丁○○比較有門路」等語，並舉
      例說明於查緝過程中發現證人乙○○確曾幫被告丁○○銷售堆高機之事證（見
      本院九十二年三月二十六日訊問筆錄），足見證人乙○○本身已有銷贓管道，
      倘若其委託被告丁○○代為銷贓，無異是將行竊所得利益與他人分享，此番指
      述顯違常情。綜上，被告丁○○稱其為警緝獲後即向警方陳明贓物係交由「阿
      朝」銷售，並據以辯稱其與證人乙○○在偵查對質前，確不知證人之本名，而
      非刻意在偵查初期否認與證人乙○○認識，及證人乙○○因不肯交出贓物而誣
      陷伊等語，即非無憑。
（三）被告丁○○於本院堅決否認曾銷售任何堆高機，公訴人認被告丁○○自承有販
      賣堆高機經驗，係以九十一年十一月十四日偵訊筆錄為據。經查該筆錄記載被
      告丁○○供稱：「當初是我帶陳建國去認識乙○○的，後來陳建國自已去賣堆
      高機給乙○○，我均不知，五月份之後我就沒有和陳建國在一起了，但五月以
      前有賣很多台」等語（見偵查卷宗第二十七頁），上述筆錄內容所指「五月以
      前有賣很多台」，究係指證人乙○○所為，或指被告丁○○本身，仍有疑義，
      亦不足以作為被告丁○○供稱有銷贓經驗之依據。
三、綜上，證人乙○○指述之情節前後矛盾，而證人丙○○小隊長於調查過程發現證
    人乙○○曾多次為被告丁○○銷售堆高機，是其應不致將本身所竊之堆高機轉交
    被告丁○○代為銷贓，而被告丁○○此次到案後，已坦承參與上百件竊盜犯行，
    足見其尚無逃避刑責之動機，此外，依卷附資料亦未能認定被告丁○○曾自白牙
    保贓物犯行，本案罪證尚屬不足，公訴人所指被告丁○○所犯贓物罪行不能證明
    ，揆諸前述法律規定，依法應為無罪之諭知。
據上論斷，應依刑事訴訟法第三百零一條第一項，判決如主文。
本案經檢察官吳怡盈到庭執行職務。
中      華      民      國    九十二    年      五      月      八      日
                              臺灣彰化地方法院刑事第三庭
                                    審判長法官   余  仕  明
                                    法      官   李  進  清
                                    法      官   黃  玉  齡
右正本證明與原本無異。
如不服本判決，應於判決送達後十日內向本院提出上訴狀( 須附繕本 )。
告訴人或被害人對於判決如有不服具備理由請求檢察官上訴者，其上訴期間之計算係
以檢察官收受判決正本之日期為準。
                                    法院書記官   許  騰  云
中      華      民      國    九十二    年      五      月      九      日


司法院資訊處製作；財團法人民間司法改革基金會備份。
